臺灣花蓮地方法院刑事判決　　　　　　　 99年度易字第550號
公　訴　人　臺灣花蓮地方法院檢察署檢察官
被　　　告　劉雨薇
選任輔佐人　劉雨潔
上列被告因竊盜案件，經檢察官提起公訴（99年度偵字第5148號
），被告於準備程序中為有罪之陳述，本院裁定改行簡式審判程
序，判決如下：
    主  文
劉雨薇犯竊盜罪，處拘役參拾日，如易科罰金，以新臺幣壹仟元
折算壹日。緩刑貳年。
    事實及理由
一、本件除犯罪事實第一段第2行倒數第8 字「3號」為贅載，業
    經蒞庭檢察官當庭更正刪除，以及證據部分補充「被害人劉
    佩玲於本院審理時之陳述、被告劉雨薇於本院準備程序及審
    理時之自白、國軍花蓮總醫院診斷證明書、和解書各1 份」
    外，其餘犯罪事實、證據均引用起訴書之記載（如附件）。
二、按刑事訴訟法第273條之1第1 項規定除被告所犯為死刑、無
    期徒刑、最輕本刑為3 年以上有期徒刑之罪、或高等法院管
    轄第一審案件者外，於審判期日前之程序進行中，被告先就
    被訴事實為有罪之陳述時，審判長得告知被告簡式審判程序
    之旨，並聽取當事人、代理人、辯護人及輔佐人之意見後，
    裁定進行簡式審判程序。經查，本件被告劉雨薇被訴竊盜一
    案，為前開不得進行簡式審判程序以外之案件，且被告於本
    院行準備程序時就被訴事實為有罪之陳述，本院告知被告簡
    式審判程序之旨，並聽取被告及選任輔佐人劉雨潔之意見後
    ，爰依前開規定，裁定改依簡式審判程序審判之，合先敘明
    。
三、核被告所為，係犯刑法第320條第1項之竊盜罪。又本件被告
    雖辯稱伊有精神方面之宿疾，並提出國軍花蓮總醫院診斷證
    明書1 份附卷可按，惟被告於本院審理時供稱案發時伊沒有
    幻聽幻覺的現象，有本院100年1月12日審判筆錄可考，且觀
    諸被告於本院準備程序、審理時之供述內容，均對答流利、
    思緒清晰，而被告所提之診斷證明書亦記載被告「疑似」精
    神分裂症，復查無其他積極證據足證被告於行為時，有因精
    神障礙或其他心智缺陷，致不能辨識其行為違法或欠缺依其
    辨識而行為之能力等情事，是本件當無刑法第19條之適用，
    併此說明。爰審酌被告素行、犯罪動機、目的、行竊之手段
    ，所竊取之物價值、性質及管領狀態、對財產法益及社會秩
    序之破壞程度，暨其犯罪後坦承犯行，態度良好，且已與被
    害人達成和解並賠償其損害，兼衡其生活狀況等一切情狀，
    量處如主文所示之刑，並諭知易科罰金之折算標準，以示懲
    儆。
四、查被告前未曾受有期徒刑以上刑之宣告，此有臺灣高等法院
    被告前案紀錄表1 份在卷可稽，其於犯罪後坦承犯行，已知
    所悔悟，信經此偵、審程序後，當知所警惕而無再犯之虞，
    且於本院審理後，業與被害人達成和解，且已賠償被害人之
    損害，被害人於本院審理時亦當庭表示願原諒被告，有和解
    書及本院審理筆錄各1 份附卷可憑，本院認前開所宣告之刑
    ，以暫不執行為適當，爰併予宣告緩刑2年，以啟自新。
五、依刑事訴訟法第299條第1項前段、第273條之1第1項、第310
    條之2、第454條第2項，刑法第320條第1項、第41條第1項前
    段，第74條第1項第1款、刑法施行法第1條之1，判決如主文
    。
本案經檢察官陳玫琪到庭執行職務
中    華    民    國   100    年    1     月    21    日
                  刑事第一庭    法  官  陳世博
以上正本證明與原本無異。
如不服本判決應於收受送達後10日內向本院提出上訴書狀，並應
敘述具體理由。其未敘述上訴理由者，應於上訴期間屆滿後20日
內向本院補提理由書(均須按他造當事人之人數附繕本)「切勿逕
送上級法院」。告訴人或被害人如對於本判決不服者，應具備理
由請求檢察官上訴，其上訴期間之計算係以檢察官收受判決正本
之日期為準。
中    華    民    國   100    年    1    月    21     日
                                書記官
附錄本判決論罪之法律條文：
刑法第320條第1項
意圖為自己或第三人不法之所有，而竊取他人之動產者，為竊盜
罪，處5年以下有期徒刑、拘役或500元以下罰金。